臺灣高等法院臺南分院刑事裁定
再審聲請人
即受判決人　林廷郎
上列聲請人因偽造文書案件，對於本院83年度上易字第1844號中
華民國84年6月29日確定判決（臺灣雲林地方法院檢察署82年度
偵字第4352號），聲請再審，本院裁定如下：
    主  文
再審之聲請駁回。
    理  由
一、聲請再審理由略以：
  (一)聲請人因偽造文書案件，對於本院83年度上易字第1844號中
    華民國84年6月29日確定判決，依刑事訴訟法第379條第10、
    14款、第420條第1、5款及第421條規定聲請再審。
  (二)原確定判決對於下列登載於最高法院86年度台上字第1718號
    判決之足生影響於判決之重要證據漏未審酌：(1)聲請人林廷
    郎、林忠志簽發之款項信用證、本票、計算書及西螺鎮農會
    儲蓄存款帳卡、西螺鎮郵局存摺等足以證明廖榭榴確有借款
    予聲請人林廷郎之事實。(2)斗六市調解委員會調解書，及廖
    榭榴多次自西螺鎮農會帳戶將買賣系爭土地之價金匯至林忠
    志設於斗六市農會帳戶內，有斗六市農會函附支票存摺存款
    對帳單、西螺鎮農會函附資金往來出入明細表、匯出匯款帳
    等可稽，足證廖榭榴確有向聲請人林廷郎購買系爭土地之事
    實。(3)徐根在向廖榭榴購買系爭土地之價金，係分四次，由
    第一商業銀行新莊分行帳戶，透過合作金庫新莊支庫電匯至
    西螺鎮農會廖榭榴之帳戶內，並有西螺鎮農會函附合作金庫
    應解匯款備查簿影本、第一商業銀行函附存款明細分類帳影
    本，足證明徐根在確有向廖榭榴購買系爭土地之事實。原確
    定判決就上開重要新證據及律師辯護意旨均未調查、審酌，
    亦未於判決理由中說明取捨意見，顯有判決重大理由不備之
    違法。
  (三)聲請人以上開重要證據聲請再審，貴院均視若無睹，於100
    年3月17日以100年度聲再字第29號裁定駁回再審之聲請，然
    於裁定中均無斟酌審查上開證據，亦未表示其取捨之意見，
    而有理由不備之違法。
  (四)又425-1號地分割出425-2、425-15號等二筆土地所有權已登
    記為徐根在所有，因其偽造文書罪通緝中，即與雲林縣政府
    勾結提出雲林縣政府80年3月21日出具意圖陷害林廷郎、林
    忠志之土地價格鑑定書：經雲林地方法院83年11月2日83年
    易字第266號判決及臺南高分院87年5月11日86年上更一字第
    85號判決均有相同指摘：(1)該縣府價格鑑定絕非每一筆土地
    之現值價格鑑定書。(2)確係為與425-2、425-15號二筆土地
    同一區域內之徵收很複雜，即設定各筆土地稅款方便之徵收
    地價稅款方便簡易法。(3)依地價稅法：各筆土地之法定課地
    價稅款總數及各筆土地每1㎡公告現值乘於其面積。但與425
    -2、425-15號同一地域內各筆土地80年度法定課地價稅款總
    額數特為各筆土地面積乘於課稅標準基數2萬元，即共29萬
    元。茲假設其面積巧合均為301㎡之各筆土地，不關其公告
    現值為5千、8千或5萬、8萬，其各筆土地之法定課地價稅款
    之總額數均為29萬元，即2萬元301㎡＝602萬元。而經雲
    林地方法院核定之前述二筆土地買賣價款301萬元正是現值
    價金。
  (五)雲林地檢署實行差別待遇不平等二種起訴及不起訴處分：見
    雲林地方法院檢察官83年1月15日之83年偵字第4352號不起
    訴處分書和雲林地方法院檢察官83年1月15日之82年偵字第
    4352號起訴書，檢察官遵照張百興惡言誣指林廷郎無業、無
    收入、無財產，無能力支付林張幼醫藥費及代替還錢等語，
    如上事跡作偽證，則檢察官藉權力徇私以圖自己及原告張百
    興不法利益，助張百興得依民法第242條取得代位權。及臺
    南高分院84年6月29日83年上易字第1844號判決法官，因政
    治力及金錢力介入憑空無據，徇私偽造罪刑而為枉法判決，
    故林廷郎極力要求廢棄改判，並認法官應傾聽被告林廷郎之
    申訴，並詳細審酌採用、判決認定：(1)履行經雲林地方法院
    核定之斗六市調解委員會經調解425-2、425-15號301㎡二筆
    地買賣價金301萬元被調解人兩造互相同意買賣成立，而訂
    立80年3月2日民調字第51號調解書，無損任何人權益下，土
    地買賣價金如數支付完成之前述二筆土地買賣為實。(2)林廷
    郎最後以個人如數還清債務，其土地買賣及借款均屬實，此
    外並查無積極證據認定被告林廷郎等4人有涉及偽造文書之
    犯行，被告4人犯罪均屬不能證明，均應為林廷郎、林忠志
    、廖榭榴及徐根在等均無罪之諭知，有雲林地方法院83年11
    月2日刑事裁判公告單證物第5號可稽。另臺南高分院84年9
    月13日84年聲再字第162號刑事裁定，就有利於被告4人之重
    要證據亦均不予調查、審酌，且又不標示其取捨之意見，亦
    有重大違背法令及理由不備之違法，確有弊端。
  (六)林廷郎提出新證物之民事判決書不但能證明林廷郎等人均無
    罪，反而指責貴院84年6月29日83年上易字第1844號刑事判
    決被告四人有罪顯係重大違法之怪詭奇異情事，且為何皆完
    全故意一概置之不理湮滅掉，故強力要求貴刑事庭明確詳予
    說明其理由：(1)有最高法院86年台上字第1718號判決指摘顯
    示：被告等曾於刑事案件中提出三大項證據原審均未說明其
    取捨理由，遽為廖榭榴、徐根在不利之判決亦有未合。(2)臺
    南高分院86年上更一字第85號判決中被告等人提出，經一審
    刑事法院判決認定被告4人均無罪之3大項證據，均未經審查
    、斟酌，不表示取捨意見且隻字片語均不提，均未說明理由
    ，有理由不備之違法。且林廷郎、廖榭榴之土地買賣為真正
    ，該刑事判決並未查明前述3大證據，亦未表明理由，即據
    以擬制推測之方法認定廖榭榴等人有罪難謂合法。(3)臺南高
    分院檢察署87年議字第684號駁回處分書：不論被告間係以
    贈與或買賣為所有權移轉登記原因，對國家稅捐之徵收自不
    生影響，致不生損害於公眾，自與刑法第214條規定之要件
    不符而無偽造文書。又查地上權係物權，若有取得地上權之
    權源，並不因該地所有人變更而受影響。亦得證明被告和買
    方間私有地買賣根本無涉犯偽造文書罪行。(4)雲林地方法院
    87年訴字第426號判決指摘顯示：原告張百興所提出臺南高
    分院83年上易字第1844號判決並未調查證據明確，且未於判
    決理由中說明不採對林廷郎、林忠志有利證據之理由，嚴重
    違背法令。故聲請人聲請再審，以求廢棄原判云云。
二、經查：
  (一)按有罪之判決確定後，有左列情形之一者，為受判決人之利
    益，得聲請再審︰一、原判決所憑之證物已證明其為偽造或
    變造者。二、原判決所憑之證言、鑑定或通譯已證明其為虛
    偽者。三、受有罪判決之人，已證明其係被誣告者。四、原
    判決所憑之通常法院或特別法院之裁判已經確定裁判變更者
    。五、參與原判決或前審判決或判決前所行調查之法官，或
    參與偵查或起訴之檢察官，因該案件犯職務上之罪已經證明
    者，或因該案件違法失職已受懲戒處分，足以影響原判決者
    。六、因發現確實之新證據，足認受有罪判決之人應受無罪
    、免訴、免刑或輕於原判決所認罪名之判決者。前項第1款
    及第5款情形之證明，以經判決確定，或其刑事訴訟不能開
    始或續行非因證據不足者為限，得聲請再審，刑事訴訟法第
    420條定有明文；又不得上訴於第三審法院之案件，除前條
    規定（即刑事訴訟法第420條）外，其經第二審確定之有罪
    判決，如就足生影響於判決之重要證據漏未審酌者，亦得為
    受判決人之利益，聲請再審，並應於送達判決後20日內為之
    ，同法第421條、第424條亦規定甚明。
  (二)本件聲請人據以聲請再審之原判決（即本院83年度上易字第
    1844號判決）係屬刑事訴訟法第376條規定之不得上訴於第
    三審法院之案件，於84年6月29日宣判，於判決送達聲請人
    後即告確定，並於84年8月26日執行完畢，有臺灣高等法院
    被告前案紀錄表附卷可參。則聲請人再於100年4月8日以本
    件確定判決有重要證據漏未審酌為由而聲請再審，顯已逾20
    日再審期間；又聲請人依刑事訴訟法第379條第10、14款之
    依本法應於審判期日調查之證據而未予調查者及判決不載理
    由或所載理由矛盾者為由，係屬判決是否違背法令之事項，
    亦非再審之理由，因而揆諸前述，聲請人此部分之聲請程序
    並不合法，應予駁回。
  (三)再查，「法院認為無再審理由經裁定駁回後，不得更以同一
    原因聲請再審」，刑事訴訟法第434條第2項亦定有明文。本
    件聲請人之聲請事由，業經聲請人以相同之再審事由向本院
    聲請再審，且均經以無再審理由駁回，有本院100年度聲再
    字第29號、92年度聲再字第166號、96年度聲再字第22號、9
    6年度聲再字第48號、96年度聲再字第81號、97年度聲再字
    第2號、97年度聲再字第39號、97年度聲再字第68號、98年
    度聲再字第25號、98年度聲再字第110號、99年度聲再字第1
    22號、99年度聲再字第33號等歷次裁定可稽，自不得再以同
    一原因再重行聲請，聲請人此部分聲請亦不合法，亦應予駁
    回。
三、綜上，聲請人聲請再審，其程序顯屬違背規定，應予駁回。
四、爰依刑事訴訟法第433條，裁定如主文。
中    華    民    國   100    年    4     月    20    日
                  刑事第七庭審判長    法  官    李文福
                                      法  官    陳顯榮
                                      法  官    顏基典
以上正本證明與原本無異。
不得抗告。
                                      書記官    林宛妮
中    華    民    國   100    年    4     月    20    日